臺灣嘉義地方法院刑事判決
110年度金訴字第11號
公  訴  人  臺灣嘉義地方檢察署檢察官
被      告  王義彰



                    (現於法務部○○○○○○○執行中)    上列被告因加重詐欺等案件，經檢察官提起公訴（109年度偵字第4363號），被告於準備程序進行中就被訴事實為有罪之陳述，經告知簡式審判程序意旨，並聽取當事人之意見後，本院合議庭裁定由受命法官獨任進行簡式審判程序，判決如下：
    主      文
甲○○犯如附表所示各罪，各處如附表所示之刑。應執行有期徒刑
貳年玖月。
未扣案犯罪所得新臺幣參仟貳佰肆拾元沒收之，於全部或一部不
能沒收或不宜執行沒收時，追徵其價額。
扣案犯罪所得新臺幣肆拾萬玖佰元沒收之。
    事實及理由
壹、犯罪事實
    甲○○於民國108年7月間某日，加入自稱「璇恩」、「小小太
    陽」之不詳成年人等三人以上以實施詐術為手段，所組成具
    有持續性及牟利性之結構性組織之詐騙集團（甲○○所犯參與
    犯罪組織部分，業經臺灣彰化地方法院以108年度訴字第115
    6號判決確定，不在本案審理範圍），擔任提領詐欺所得款
    項之車手工作，並可獲取提領金額3%之報酬，甲○○因而與「
    璇恩」、「小小太陽」所屬該詐騙集團不詳成員（無證據證
    明有未滿18歲之人），共同意圖為自己不法所有，基於加重
    詐欺及掩飾、隱匿詐欺取財犯罪所得去向之洗錢之犯意聯絡
    ，先由該詐騙集團不詳成員分別以附表編號１至所示「詐騙
    方式」，致使附表編號１至所示「被害人」均陷於錯誤，而
    分別將被騙款項匯入指定之附表編號１至所示各人頭帳戶。
    甲○○即依指示分別於附表編號１至所示「取款時間、地點、
    金額」提領詐欺款項後再行交付上手「璇恩」，以此迂迴層
    轉方式製造金流斷點，用以掩飾、隱匿詐欺取財犯罪所得之
    去向。
貳、證據名稱
一、被告甲○○之自白(警108卷第3頁至第12頁、核交2296卷第20
    頁至第21頁、本院卷第165頁）。　 　 　 　 
二、被害人帳戶明細及車手提領時間一覽表（警108卷第345頁至
    第351頁）
三、被告提領贓款照片（警108卷第353頁至第389頁）。
四、附表「相關證據」欄所示證據。
參、論罪科刑
一、共同正犯因相互間利用他方之行為，以遂行其犯意之實現，
    本於責任共同之原則，共同正犯應對所參與犯罪之全部事實
    負責，且共同正犯之意思聯絡，原不以數人間直接發生者為
    限，即有間接之聯絡者，亦包括在內（最高法院100年度台
    上字第692號判決意旨參照）；又以合同之意思而參加犯罪
    ，即係以自己犯罪之意思而參與，縱其所參與者為犯罪構成
    要件以外之行為，仍屬共同正犯；又所謂參與犯罪構成要件
    以外之行為者，係指其所參與者非直接構成某種犯罪事實之
    內容，而僅係助成其犯罪事實實現之行為而言，苟已參與構
    成某種犯罪事實之一部，即屬分擔實行犯罪之行為，雖僅以
    幫助他人犯罪之意思而參與，仍屬共同正犯（最高法院99年
    度台上字第7414號判決意旨參照）。是於集團式之犯罪，原
    不必每一共犯均有直接聯繫，亦不必每一階段均參與，祇須
    分擔犯罪行為之一部，即應對於全部所發生之結果共同負責
    ，且倘犯罪結果係因共同正犯之合同行為所致者，無論出於
    何人所加，在共同正犯間均應同負全部之責，並無分別何部
    分為孰人下手之必要。本案被告與共犯「璇恩」、「小小太
    陽」及所屬該詐騙集團其他不詳成員間，已有事前謀議及分
    工，先由該詐騙集團不詳成員負責對附表編號１至所示被害
    人行騙，被告則負責依指示持本案帳戶金融卡，於附表所示
    取款時間、地點前往提領本案帳戶內各款項，藉以實際領得
    附表編號１至所示詐欺取財犯行所詐得之贓款，並交付上手
    「璇恩」層轉該詐騙集團不詳成員朋分花用，堪認被告與該
    詐騙集團不詳成員間，係基於直接或間接在合同之意思範圍
    內，各自分擔犯罪行為之一部，並相互利用他人之行為，以
    達詐欺取財之目的，被告有詐欺取財犯行之犯意聯絡及行為
    分擔甚明。綜前所述，被告明知其係擔任領取詐欺款項之車
    手，仍依指示持本案帳戶金融卡於附表編號１至所示時、地
    提領詐騙款項，使該詐騙集團順利完成附表編號１至所示各
    次詐欺取財行為，並確保獲得不法利潤，是被告於該詐騙集
    團分工中，係屬實現附表編號１至所示各次詐欺取財行為絕
    對不可或缺之角色，足見被告係基於與其他成員共同詐欺取
    財之犯意，參與此詐欺犯罪組織之運作，被告雖未自始至終
    參與各階段犯行，然其與該詐騙集團其他不詳成員既彼此分
    工，其等係在合同意思範圍內，相互支援、供應彼此所需地
    位，相互利用他人行為，以達共同詐欺取財目的。準此，被
    告與該詐騙集團成員間對附表編號１至所示加重詐欺取財犯
    行均有犯意聯絡及行為分擔，被告自應就其所參與之加重詐
    欺取財犯行所生犯罪結果共同負責。
二、洗錢防制法業於105年12月28日修正公布，並於106年6月28
    日生效施行（下稱新法）。依新法之規定，洗錢防制法之 
    立法目的及保護法益，已自單純國家對重大（特定）犯罪之
    追訴及處罰，擴增至防制洗錢體系之健全、金融秩序之穩定
    及透明金流軌跡之建置。至於洗錢犯罪本質在於影響合法資
    本市場並阻撓偵查，且洗錢之行為包含處置（即將犯罪所得
    直接予以處理）、多層化（即為使偵查機關難以追查金流狀
    況，以迂迴層轉、化整為零之多層化包裝方式，掩飾或隱匿
    特定犯罪所得）及整合（即收受、持有或使用他人犯罪所得
    ，使該犯罪所得披上合法之外衣，回歸正常金融體系）等各
    階段行為，其模式不祗一端，故為澈底打擊洗錢犯罪，新法
    乃參照相關國際標準建議及公約之洗錢行為定義，將洗錢行
    為之處置、多層化及整合等各階段，全部納為洗錢行為，而
    於新法第2 條規定：「本法所稱洗錢，指下列行為：一、意
    圖掩飾或隱匿特定犯罪所得來源，或使他人逃避刑事追訴，
    而移轉或變更特定犯罪所得。二、掩飾或隱匿特定犯罪所得
    之本質、來源、去向、所在、所有權、處分權或其他權益者
    。三、收受、持有或使用他人之特定犯罪所得。」以求與國
    際規範接軌。從而，行為人對於特定犯罪所得，基於洗錢之
    犯意，參與整體洗錢過程中任一環節之處置、分層化或整合
    行為，致生新法所保護法益之危險者，即應屬新法所欲禁絕
    之洗錢行為，至該行為是否已使特定犯罪所得轉換成合法來
    源之財產，則非所問。而上開第1款之洗錢行為，祗以有掩
    飾或隱匿特定犯罪所得來源之意圖，與「移轉」或「變更」
    特定犯罪所得之行為，即為已足，不以有掩飾或隱匿特定犯
    罪所得來源之行為為必要。所稱「移轉特定犯罪所得」，係
    指將刑事不法所得移轉予他人，以達成隱匿效果而言；所謂
    「變更特定犯罪所得」，乃指將刑事不法所得之原有法律或
    事實上存在狀態予以變更而達成隱匿效果。又上述第2款之
    洗錢類型，固多以迂迴曲折之方式輾轉為之，但不以透過多
    層之交易活動為限，且掩飾或隱匿之管道是否為共同正犯或
    其他第三人，亦可不問。行為人如意圖掩飾或隱匿特定犯罪
    所得來源，而將特定犯罪所得直接消費處分，或移轉交予其
    他共同正犯予以隱匿，甚或交由共同正犯以虛假交易外觀掩
    飾不法金流移動，依新法規定，皆已侵害新法之保護法益，
    係屬新法第2條第1或2款之洗錢行為，尚難單純以不罰之犯
    罪後處分贓物行為視之（最高法院108年度台上字第3993號
    判決意旨參照）。被告本案所參與之加重詐欺罪，為洗錢防
    制法第3條第1款所稱之特定犯罪，觀其犯罪手法係先由該詐
    騙集團不詳成員施以詐術，且指定將詐騙所得款項匯至本案
    帳戶，通知被告擔任車手負責提領，再將贓款層轉上繳予該
    詐騙集團其他不詳成員，以迂迴層轉方式製造金流斷點，使
    司法機關難以溯源追查犯罪所得之蹤跡與後續犯罪所得持有
    者，以達隱匿特定犯罪所得之所在及去向，自非僅係取得犯
    罪所得，而係兼有洗錢防制法第2條第2款之洗錢行為。被告
    為具備通常智識程度之成年人，對於上情當無不知之理，竟
    仍執意參與並分擔實行上開行為，是其與該詐騙集團其他不
    詳成員間，有掩飾、隱匿詐欺取財犯罪所得去向之洗錢犯意
    聯絡及行為分擔，亦屬明確。
三、核被告於附表編號１至７及至所為，均係犯刑法第339 條之
    4第1項第2、3款之三人以上共同以網際網路對公眾散布詐欺
    取財罪及洗錢防制法第14條第1項之洗錢罪；於附表編號８至
    及所為，則均係犯刑法第339條之4第1項第2款之三人以上
    共同詐欺取財罪及洗錢防制法第14條第1項之洗錢罪。至起
    訴意旨雖就附表編號１至７及至所為，均漏未斟酌本案加重
    詐欺犯行兼以網際網路對公眾散布之情狀，惟此僅為加重條
    件之增減，仍屬單純一罪（最高法院24年度上字第418 號判
    決意旨參照），自毋庸變更起訴法條，併此敘明。
四、被告於附表編號１至所為加重詐欺取財及洗錢犯行，行為雖
    非屬完全一致，然就該犯行過程以觀，此等行為間時空相近
    ，部分行為重疊合致，有實行行為局部同一之情形，且均為
    達向告訴人詐得款項之單一犯罪目的、預定計畫下所為各階
    段行為，在法律上應評價為一行為，而同時觸犯加重詐欺取
    財罪及一般洗錢罪，均為想像競合犯，均應依刑法第55條規
    定，從重依加重詐欺取財罪處斷。被告及共犯「璇恩」、「
    小小太陽」與該詐騙集團其他不詳成員間，就附表編號１至
    所示犯行均有犯意聯絡及行為分擔，均應論以共同正犯。被
    告於附表編號１至所示各次之加重詐欺取財罪，犯意各別、
    行為互殊，應予分論併罰。
五、被告前因偽造文書案件，經臺灣臺中地方法院以101年度訴
    字第870號判決判處應執行有期徒刑8月確定，復因詐欺等案
    件，經臺灣高等法院臺中分院以101年度上訴字第601號、第
    603號、第604號判決判處應執行有期徒刑4年，上開各罪所
    處之刑，再經臺灣高等法院臺中分院以103年度聲字第1139
    號裁定定應執行有期徒刑4年6月確定，而於106年12月29日
    縮短刑期假釋出監並付保護管束，嗣於108年4月30日保護管
    束期滿，假釋未經撤銷視為執行完畢，有臺灣高等法院被告
    前案紀錄表在卷可稽（本院卷第23頁至至第67頁）。被告於
    受有期徒刑執行完畢後，5年以內故意再犯本件有期徒刑以
    上之罪，均為累犯。本院審酌被告所涉罪質、犯罪情狀，認
    為如依累犯規定加重最低本刑，並不會使被告所受之刑罰超
    過其所應負擔之罪責，也不會使其人身自由因此遭受過苛之
    侵害，與憲法罪刑相當原則及比例原則皆無抵觸，應依刑法
    第47條第1 項規定加重其刑。
六、洗錢防制法第16條第2項規定，犯前2條之罪，在偵查或審判
    中自白者，減輕其刑。又想像競合犯之處斷刑，本質上係「
    刑之合併」。其所謂從一重處斷，乃將想像競合犯組成之評
    價上數罪，合併為科刑一罪，其所對應之刑罰，亦合併其評
    價上數罪之數法定刑，而為一個處斷刑。易言之，想像競合
    犯侵害數法益者皆成立犯罪，論罪時必須輕、重罪併舉論述
    ，同時宣告所犯各罪名，包括各罪有無加重、減免其刑之情
    形，亦應說明論列，量刑時併衡酌輕罪部分量刑事由，評價
    始為充足，然後依刑法第55條前段規定「從一重處斷」，非
    謂對於其餘各罪可置而不論。因此，法院決定處斷刑時，雖
    以其中最重罪名之法定刑，做為裁量之準據，惟於裁量其輕
    重時，仍應將輕罪合併評價在內（最高法院108 年度台上字
    第4405、4408號判決意旨參照）。被告於審判中均自白本案
    各次洗錢犯行，是被告於附表編號１至所犯洗錢罪部分，均
    應依上開洗錢防制法第16條第2項規定減輕其刑。另因被告
    所犯洗錢罪屬想像競合犯其中之輕罪，揆諸前揭判決意旨，
    被告所涉洗錢罪相關減免其刑之規定，仍應列予說明，並於
    量刑時在從重論以加重詐欺取財罪之法定刑度內合併評價，
    併予指明。　
七、爰審酌被告不思正途獲取財物，於國家大力查緝詐騙集團下
    猶仍為圖己利，負責擔任車手取款上繳報酬，以詐騙財物之
    方式獲取不法利益，並掩飾、隱匿詐欺取財犯罪所得之去向
    ，被告價值觀念顯有偏差，且實際造成附表編號１至所示被
    害人蒙受財產上損失，被告所生危害非輕，應予嚴正非難，
    然考量被告並非該詐騙集團核心成員，亦非實際施以詐術致
    被害人陷於錯誤之人，被告雖擔任提款車手工作，然相較於
    幕後出資籌畫運作詐騙集團及隱身詐騙機房內擔任機手等成
    員，被告所參與之犯罪情節僅係受命於核心成員，被告對於
    被害人所侵害法益之危險性應較輕微，另考量被告於警詢及
    偵查與審理時均坦承犯行，犯後態度尚可，並與附表編號５
    所示被害人達成和解(本院卷第141頁至第142頁)，兼衡被告
    自陳高職畢業之智識程度，與配偶離婚，育有2名子女，其
    中1名子女尚未成年，現由家人扶養，另1名成年子女現在外
    就學，入監執行前任職於汽車精品公司，月薪新臺幣(下同)
    30,000元，與父親、小孩同住，家境勉持之之生活狀況，分
    別量處如附表編號１至「宣告刑」欄所示之刑。再考量被告
    所犯附表編號１至所示各罪，各次行為時間接近，被告負責
    依共犯「璇恩」指示前往取款以上繳報酬之角色工作，其所
    為本案各罪之犯罪類型、行為態樣、手段、動機相近，責任
    非難重複之程度顯然較高，如以實質累加之方式定應執行刑
    ，處罰之刑度恐將超過其行為之不法內涵與罪責程度，爰基
    於罪責相當之要求，於刑法第51條第5款所定之外部性界限
    內，綜合評價各罪類型、關係、法益侵害之整體效果，考量
    比例原則、平等原則、責罰相當原則、重複評價禁止原則為
    內涵之內部性界限，為適度反應被告整體犯罪行為之不法與
    罪責程度及對其施以矯正之必要性，而定其應執行刑如主文
    所示。
八、沒收部分：
　㈠被告自承係以提領詐欺款項之3%為其報酬，則依此標準估算
    被告於108年9月9日在附表編號１至７犯行中之犯罪所得合計
    為3,240元(計算式：108,000元X3%=3,240元)，自應宣告沒
    收，因未扣案，併諭知於全部或一部不能沒收，或不宜執行
    沒收時，應追徵其價額。
　㈡被告於108年9月11日在附表編號８至所示犯行中，因提領款
    完畢後，在當日下午4時27分許即在嘉義高鐵站為警查獲並
    當場扣得869,000元而未及交付上手(109年度執沒字第595號
    卷第16頁)，則被告於附表編號８至所提領款項合計400,900
    元部分，自仍為被告保有處分權限之犯罪所得，應依刑法第
    38條之1第1項前段宣告沒收(此筆款項其中165,000元已由本
    院108年度金訴字第162號判決沒收，另45,900元為被告個人
    財物已通知發還外，其餘款項現由臺灣嘉義地方檢察署109
    年6月17日以嘉檢卓二109執沒字595字第01669號公告招領中
    )。
據上論斷，依刑事訴訟法刑事訴訟法第273條之1第1項、第299 
條第1項前段、第310條之2(依刑事判決精簡原則，僅記載程序法
條)，判決如主文。
本案經檢察官江炳勳提起公訴，檢察官楊麒嘉到庭執行職務。　
中　　華　　民　　國　　110 　年　　2 　　月　　23　　日
                  刑事第八庭  法　官　盧伯璋
以上正本證明與原本無異。
如不服本判決應於收受判決後20日內向本院提出上訴書狀，並應
敘述具體理由；其未敘述上訴理由者，應於上訴期間屆滿後20日
內向本院補提理由書（均須按他造當事人之人數附繕本）「切勿
逕送上級法院」。告訴人或被害人如對於本判決不服者，應具備
理由請求檢察官上訴，其上訴期間之計算係以檢察官收受判決正
本之日期為準。　　　　　　　　　
中　　華　　民　　國　　110 　年　　2 　　月　　23　　日
                              書記官  曹瓊文
附錄論罪科刑法條：
中華民國刑法第339條之4
犯第339條詐欺罪而有下列情形之一者，處1年以上7年以下有期
徒刑，得併科1百萬元以下罰金：
一、冒用政府機關或公務員名義犯之。
二、三人以上共同犯之。
三、以廣播電視、電子通訊、網際網路或其他媒體等傳播工具，
    對公眾散布而犯之。
前項之未遂犯罰之。
洗錢防制法第2條
本法所稱洗錢，指下列行為：
一、意圖掩飾或隱匿特定犯罪所得來源，或使他人逃避刑事追訴
    ，而移轉或變更特定犯罪所得。
二、掩飾或隱匿特定犯罪所得之本質、來源、去向、所在、所有
    權、處分權或其他權益者。
三、收受、持有或使用他人之特定犯罪所得。
洗錢防制法第14條
有第二條各款所列洗錢行為者，處7年以下有期徒刑，併科新臺
幣5百萬元以下罰金。
前項之未遂犯罰之。
前二項情形，不得科以超過其特定犯罪所定最重本刑之刑。 　

編號 人頭帳戶 被害人 詐騙方式 取款時間、地點、金額 相關證據 宣告刑  １ 中國信託商業銀行000000000000號帳戶（戶名：陳○○）   丙○○ 該詐騙集團成員於108年9月9日下午1時許前某時，在臉書刊登貼文佯稱有手機出售，致丙○○陷於錯誤，於108年9月9日下午1時11分許，轉帳15000元至左列人頭帳戶內。 ❶在嘉義縣朴子市第二市場十棟2號之朴子市農會文化分部，於108年9月9日下午1時24分許、25分許、26分許，透過該處之自動櫃員機提領： ⓵20000元 ⓶20000元 ⓷4000元 ❷在嘉義縣○○市○○路00號之朴子郵局，於同日下午2時7分許、8分許、9分許，透過該處之自動櫃員機提領： ⓵16000元 ⓶20000元 ⓷20000元 ⓸8000元 ㈠證人即告訴人丙○○於警詢中之指證（警108卷第13頁至第17頁） ㈡證人即告訴人己○○於警詢中之指證（警108卷第23頁至第25頁） ㈢證人即告訴人賴○○於警詢中之指證（警108卷第27頁至第29頁） ㈣被告提款影像照片（警108卷第353頁至第389頁） ㈤左列帳戶之交易明細（109核交1287卷第20至第21頁） ㈥丙○○之臺南市政府警察局第五分局公園派出受理刑事案件報案三聯單、受理詐騙帳戶通報警示簡便格式表、金融機構聯防機制通報單（警108卷第103頁至第107頁） ㈦己○○之臺南市政府警察局內湖分局文德派出所受理刑事  案件報案三聯單、受理詐騙帳戶通報警示簡便格式表、165專線協請金融機構暫行圈存疑似詐欺款項通報單（警108卷第115頁至第119頁） ㈧己○○提供之通訊軟體對話紀錄截圖（警108卷第121頁至第123頁） ㈨賴○○之彰化縣警察局田中分局社頭分駐所受理刑事案件報案三聯單、內政部警政署反詐騙案件紀錄表、受理詐騙帳戶通報警示簡便格式表、金融機構聯防機制通報單（警108卷第125頁至第131頁） ㈩賴○○提供之臉書頁面、通訊軟體對話截圖（警108卷第133頁至第143頁） 甲○○犯三人 以上共同以網際網路對公眾散布詐欺取財罪，累犯，處有期徒刑壹年陸月。  ２  己○○ 詐騙集團成員於108年9月9日中午12時許前某時，在臉書刊登貼文佯稱有手機出售，致己○○陷於錯誤，於108年9月9日下午1時2分許，轉帳15000元至左列人頭帳戶內。   甲○○犯三人 以上共同以網際網路對公眾散布詐欺取財罪，累犯，處有期徒刑壹年陸月。  ３  賴○○ 詐騙集團成員於108年9月9日下午1時許前某時，在臉書刊登貼文佯稱有手機出售，致賴○○陷於錯誤，於108年9月9日下午1時23分，許轉帳15000元至左列人頭帳戶內。   甲○○犯三人 以上共同以網際網路對公眾散布詐欺取財罪，累犯，處有期徒刑壹年陸月。  ４  許○○ 詐騙集團成員於108年9月9日中午11時許前某時，在臉書刊登貼文佯稱有手機出售，致許○○陷於錯誤，於108年9月9日下午1時56分許，轉帳10000元至左列人頭帳戶內。  ㈠證人即被害人許○○於警詢中之指證（警108卷第31頁至第35頁） ㈡證人即告訴人戊○○於警詢中之指證（警108卷第41頁至第44頁） ㈢被告提款影像照片（警108卷第353頁至第389頁） ㈣左列帳戶之交易明細（109核交1287卷第20頁至第21頁） ㈤許○○之臺中市政府警察局第二分局立人派出所受理刑事案件報案三聯單、內政部警政署反詐騙案件紀錄表、受理詐騙帳戶通報警示簡便格式表、金融機構聯防機制通報單（警108卷第145頁至第151頁） ㈥許○○之自動櫃員機交易明細表、通訊軟體對話紀錄截圖（警108卷第153頁至第171頁） ㈦戊○○之彰化縣警察局刑事警察大隊受理刑事案件報案三聯單（警108卷第181頁） ㈧戊○○之自動櫃員機交易明細表、收據（警108卷第183頁至第185頁） 甲○○犯三人 以上共同以網際網路對公眾散布詐欺取財罪，累犯，處有期徒刑壹年陸月。  ５  戊○○ 詐騙集團成員於108年9月9日中午12時許前某時，在臉書刊登貼文佯稱有手機出售，致戊○○陷於錯誤，於108年9月9日下午1時56分許，存款6000元至左列人頭帳戶內。   甲○○犯三人 以上共同以網際網路對公眾散布詐欺取財罪，累犯，處有期徒刑壹年陸月。  ６  子○○ 詐騙集團成員於108年9月9日中午12時許前某時，在臉書刊登貼文佯稱有手機出售，致子○○陷於錯誤，於108年9月9日下午2時8分許，轉帳20000元至左列人頭帳戶內。  ㈠證人即告訴人子○○於警詢中之指證（警108卷第19頁至第21頁） ㈡證人即告訴人辛○○於警詢中之指證（警108卷第37頁至第39頁） ㈢被告提款影像照片（警108卷第353頁至第389頁） ㈣左列帳戶之交易明細（109核交1287卷第20頁至第21頁） ㈤子○○之高雄市政府警察局左營分局新莊派出所受理刑事案件報案三聯單、內政部警政署反詐騙案件紀錄表、受理詐騙帳戶通報警示簡便格式表（警108卷第109頁至第113頁） ㈥辛○○之宜蘭縣政府警察局宜蘭分局民族派出所受理刑事案件報案三聯單、內政部警政署反詐騙案件紀錄表、受理詐騙帳戶通報警示簡便格式表（警108卷第173頁至第177頁） ㈦辛○○之自動櫃員機交易明細表（警108卷第179頁） 甲○○犯三人 以上共同以網際網路對公眾散布詐欺取財罪，累犯，處有期徒刑壹年陸月。  ７   辛○○ 詐騙集團成員於108年9月9日下午1時許前某時，在臉書刊登貼文佯稱有手機出售，致辛○○陷於錯誤，於108年9月9日下午2時4分許，轉帳28000元至左列人頭帳戶內。   甲○○犯三人 以上共同以網際網路對公眾散布詐欺取財罪，累犯，處有期徒刑壹年陸月。  ８ 臺灣中小企業銀行00000000000號帳戶（戶名：吳壬元） 蔡○○ 詐騙集團成員於108年9月10日下午3時許，佯稱係蔡○○之友人王○○，以需款孔急為由向蔡○○借款，致蔡○○陷於錯誤，於108年9月11日上午10時31分許匯款80000元、108年9月11日中午12時33分許轉帳30000元至左列人頭帳戶內。 ❶在嘉義縣○○市○○路000號之朴子市農會，於108年9月11日上午11時31分許、32分許、33分許，透過該處之自動櫃員機提領： ⓵20000元 ⓶20000元 ⓷20000元 ⓸20000元 ❷在嘉義縣○○市○○○路0號之合作金庫商業銀行北朴子分行，於同日中午12時54分許，透過該處之自動櫃員機提領： ⓵20000元  ㈠證人即被害人蔡○○於警詢中之指證（警108卷第49頁至第51頁） ㈡被告提款影像照片（警108卷第353頁至第389頁） ㈢臺灣中小企業銀行國內作業中心109年5月28日109忠法查密字第CU33304號函附吳壬元之帳號00000000000號帳戶交易明細（核交1287卷第13頁至第15頁） ㈣蔡○○之臺南市政府警察局第四分局安平派出所受理刑事案件報案三聯單、內政部警政署反詐騙案件紀錄表、受理詐騙帳戶通報警示簡便格式表、金融機構聯防機制通報單（警108卷第201頁至第213頁） ㈤蔡○○之台新國際商業銀行國內匯款申請書（警108卷第215頁） 甲○○犯三人 以上共同詐欺 取財罪，累犯 ，處有期徒刑 壹年陸月。  ９ 兆豐國際商業銀行00000000000號帳戶（戶名：周○○）  乙○○ 詐騙集團成員於108年9月10日下午1時46分許，佯稱係乙○○之姪子盧○○，以需款孔急為由向乙○○借款，使致乙○○陷於錯誤，於108年9月11日上午10時許，匯款100000元至左列人頭帳戶內。 ❶在嘉義縣○○市○○ 　路00號之朴子郵局，於108年9月11日上午11時35分許、38分許，透過該處之自動櫃員機提領： ⓵20000元 ⓶20000元 ❷在嘉義縣○○市○○路000號之朴子市農會，於同日上午11時39分許，透過該處之自動櫃員機提領： ⓵20000元 ⓶20000元 ⓷20000元 ❸在嘉義縣○○市○○路00號之京城商業銀行朴子分行，於同日下午1時23分許，透過該處之自動櫃員機提領： ⓵20000元  ㈠證人即告訴人乙○○於警詢中之指證（警108卷第53頁至第55頁） ㈡被告提款影像照片（警108卷第353頁至第389頁） ㈢左列帳戶之交易明細（109核交1287卷第18頁至第19頁） ㈣乙○○之新北市政府警察局三峽分局三峽派出所受理刑事案件報案三聯單、受理詐騙帳戶通報警示簡便格式表、金融機構聯防機制通報單、（警108卷第217頁至第221頁） ㈤乙○○之三峽區農會存摺封面及內頁影本、匯款收據（警108卷第223頁至第227頁 甲○○犯三人 以上共同詐欺 取財罪，累犯 ，處有期徒刑 壹年陸月。    丁○○ 詐騙集團成員於108年9月10日下午5時24分許，佯稱係丁○○之友人阿斌，以需款孔急為由向被害人借款，致丁○○陷於錯誤，於108年9月11日下午1時12分許，轉帳20000元至左列人頭帳戶內。  ㈠證人即告訴人丁○○於警詢中之指證（警108卷第57頁） ㈡被告提款影像照片（警108卷第353頁至第389頁） ㈢左列帳戶之交易明細（109核交1287卷第18至第19頁） ㈣丁○○之雲林縣警察局臺西分局東勢分駐所受理刑事案件報案三聯單、內政部警政署反詐騙案件紀錄表、受理詐騙帳戶通報警示簡便格式表、金融機構聯防機制通報單（警108卷第229頁至第233頁、第239頁） ㈤丁○○之手機畫面翻拍照（警108卷第235頁至第237頁） 甲○○犯三人 以上共同詐欺 取財罪，累犯 ，處有期徒刑 壹年陸月。   凱基商業銀行00000000000號帳戶（戶名：周○○）  癸○○ 詐騙集團成員於108年9月11日下午1時許前某時，在臉書刊登貼文佯稱有手機出售，致癸○○陷於錯誤，於108年9月11日下午1時19分許，轉帳10000元至左列人頭帳戶內。 在嘉義縣○○市○○路00號之京城商業銀行朴子分行，於同日下午1時26分許、27分許、29分許，透過該處之自動櫃員機提領： ⓵20000元 ⓶15000元 ⓷20000元 ⓸10000元 ㈠證人即告訴人癸○○於警詢中之指證（警108卷第63頁至第67頁） ㈡證人即告訴人丑○○於警詢中之指證（警108卷第59頁至第62頁） ㈢證人即告訴人壬○○於警詢中之指證（警108卷第69頁至第71頁） ㈣被告提款影像照片（警108卷第353頁至第389頁） ㈤左列帳戶之交易明細（109核交1287卷第23頁至第24頁） ㈥癸○○之臺南市政府警察局永康分局大橋派出所受理刑事案件報案三聯單（警108卷第247頁） ㈦癸○○之自動櫃員機交易明細表、臉書頁面截圖、通訊軟體對話截圖（警108卷第249頁至第259頁） ㈧丑○○之新北市政府警察局中和分局秀山派出所受理刑事案件報案三聯單、內政部警政署反詐騙案件紀錄表、受理詐騙帳戶通報警示簡便格式表（警108卷第241頁至第245頁） ㈨壬○○之苗栗縣警察局大湖分局卓蘭分駐所受理刑事案件報案三聯單、內政部警政署反詐騙案件紀錄表、受理詐騙帳戶通報警示簡便格式表、金融機構聯防機制通報單（警108卷第261頁至第269頁） ㈩壬○○之臉書頁面截圖、通訊軟體對話截圖（警108卷第271頁至第285頁） 甲○○犯三人 以上共同以網際網路對公眾散布詐欺取財罪，累犯，處有期徒刑壹年陸月。    丑○○ 詐騙集團成員於108年9月11日下午1時10分許前某時，在臉書刊登貼文佯稱有手機出售，致丑○○陷於錯誤，於108年9月11日下午1時23分許，轉帳15000元至左列人頭帳戶內。   甲○○犯三人 以上共同以網際網路對公眾散布詐欺取財罪，累犯，處有期徒刑壹年陸月。    壬○○ 詐騙集團成員於108年9月11日下午1時12分許前某時，在臉書刊登貼文佯稱有手機出售，致壬○○陷於錯誤，於108年9月11日下午1時26分許，轉帳30000元至左列人頭帳戶內。   甲○○犯三人 以上共同以網際網路對公眾散布詐欺取財罪，累犯，處有期徒刑壹年陸月。    玉山銀行0000000000000號帳戶（戶名：王○○）  卯○○ 詐騙集團成員於108年9月11日下午2時許前某時，在臉書刊登貼文佯稱有手機出售，致卯○○陷於錯誤，於108年9月11日下午2時48分許，轉帳10000元至左列人頭帳戶內。 在嘉義縣○○市○○路00號1樓之國壽朴子大樓，於108年9月11日下午2時49分許、50分許、同日下午3時時41分許、42分許、43分許，透過該處之自動櫃員機提領： ⓵20000元 ⓶9900元 ⓷20000元 ⓸20000元 ⓹5000元。 ㈠證人即告訴人卯○○於警詢中之指證（警108卷第93頁至第97頁） ㈡被告提款影像照片（警108卷第353頁至第389頁） ㈢左列帳戶之交易明細（109核交1287卷第25頁至第26頁） ㈣卯○○之桃園市政府警察局龜山分局龜山派出所受理刑事案件報案三聯單、內政部警政署反詐騙案件紀錄表、（警108卷第333頁至第335頁） 甲○○犯三人 以上共同以網際網路對公眾散布詐欺取財罪，累犯，處有期徒刑壹年陸月。    寅○○ 詐騙集團成員於108年9月11日下午1時30分許前某時，在臉書刊登貼文佯稱有手機出售，致寅○○陷於錯誤，於108年9月11日下午3時30分許，轉帳45000元至左列人頭帳戶內。  ㈠證人即告訴人寅○○於警詢中之指證（警108卷第79頁至第85頁） ㈡被告提款影像照片（警108卷第353頁至第389頁） ㈢左列帳戶之交易明細（109核交1287卷第25頁至第26頁） ㈣寅○○之臺北市政府警察局松山分局中崙派出所受理刑事案件報案三聯單、內政部警政署反詐騙案件紀錄表、受理詐騙帳戶通報警示簡便格式表（警108卷第303頁至第307頁） ㈤寅○○之通訊軟體對話紀錄截圖（警108卷第307頁至第319頁） 甲○○犯三人 以上共同以網際網路對公眾散布詐欺取財罪，累犯，處有期徒刑壹年陸月。   臺灣中小企業銀行00000000000號帳戶（戶名：林○、） 庚○○ 詐騙集團成員於108年9月9日中午12時56分許，佯稱係庚○○之友人莊○○，以需款孔急為由向被害人借款，致庚○○陷於錯誤，於108年9月9日下午2時20分許，匯款50000元至左列人頭帳戶內。 在嘉義縣○○市○○路○段000號之全家便利商店朴子南通店，於108年9月9日14時44分許、45分許、46分許，透過該處之自動櫃員機提領： ⓵20000元 ⓶20000元 ⓷1000元 ㈠證人即告訴人庚○○於警詢中之指證（警108卷第45頁至第47頁） ㈡被告提款影像照片（警108卷第353頁至第389頁） ㈢左列帳戶之交易明細（109核交1287卷第14頁） ㈣庚○○之桃園市政府警察局大園分局草漯派出所受理刑事案件報案三聯單、內政部警政署反詐騙案件紀錄表、受理詐騙帳戶通報警示簡便格式表、金融機構聯防機制通報單（警108卷第189頁至第195頁） ㈤庚○○之國內（跨行）匯款交易明細、手機畫面翻拍照（警108卷第197頁至第199頁） 甲○○犯三人 以上共同詐欺 取財罪，累犯 ，處有期徒刑 壹年陸月。